【裁判字號】    89,易,86
【裁判日期】    890310
【裁判案由】    違反醫師法
【裁判全文】
台灣宜蘭地方法院刑事判決                        八十九年度易字第八六號
    公  訴  人  台灣宜蘭地方法院檢察署檢察官
    被      告  甲○○
右列被告因違反醫師法案件，經檢察官提起公訴（八十九年度偵字第七一號），本院
判決如左：
    主  文
甲○○未取得合法醫師資格，擅自執行醫療業務，處有期徒刑貳年。
扣案之藥械ＣＯＥilleeＣement壹瓶、齒髓炎鎮痛鎮靜劑壹瓶、ＭＥＴＨＯＣＯＬ壹
瓶、Ｐarian壹瓶、Ｃopalite壹瓶、麻醉劑及注射器壹組、治療盤壹組、牙科治療器
械壹組、磨牙針壹組，均沒收。
    事  實
一、甲○○明知其並未取得合法之牙醫師資格，竟自民國八十七年五月間起，在宜蘭
    縣宜蘭市○○路五號住處，擅自為不特定人，執行牙醫師之醫療業務，嗣於八十
    八年十二月十七日十五時二十分許，經警會同宜蘭縣衛生局人員當場查獲，並扣
    得其所使用之藥械ＣＯ Ｅillee Ｃement壹瓶、齒髓炎鎮痛鎮靜劑壹瓶、ＭＥＴ
    ＨＯＣＯＬ壹瓶、Ｐarian壹瓶、Ｃopalite壹瓶、麻醉劑及注射器壹組、治療盤
    壹組、牙科治療器械壹組、磨牙針壹組。
二、案經宜蘭縣警察局移送台灣宜蘭地方法院檢察署檢察官偵查起訴。
    理  由
一、訊據被告甲○○坦承未取得合法之牙醫師資格，惟否認有右揭執行牙醫師業務之
    犯行，辯稱：扣案之物是八十七年五月間購買，為伊父母親做假牙使用，並非醫
    療用的，伊僅係做齒模，並無醫療行為云云。惟查，右揭被告執行牙醫師醫療業
    務之事實，係經眾打電話至宜蘭縣衛生局檢舉，經該局技士乙○○受理，當時檢
    舉內容明確指出被告在慈安路五號有牙科醫療行為，非常明確，要該局前去取締
    ，取締時現場並無就診病人，但依現場情形，顯然現場之器械及藥品應有醫療行
    為使用過的，現場器具都是牙科醫療行為所使用的東西，齒模是不需要用到那些
    東西，且依齒模製造技術員管理辦法規定，亦不得接觸病人，況被告亦無齒模製
    造技術員資格，現場扣案之藥品都是牙醫治療使用的，一般齒模不需要用到這些
    物品等情，業據證人乙○○於本院審理中結證明確，並有宜蘭縣衛生局民眾投訴
    處理單、宜蘭縣衛生局簽呈及公文擬辦單附卷足憑，被告辯稱：扣案之物係為伊
    父母做假牙使用，並無醫療行為云云，顯屬卸責之詞，不足採信。此外並有扣案
    之藥械ＣＯＥilleeＣement壹瓶、齒髓炎鎮痛鎮靜劑壹瓶、ＭＥＴＨＯＣＯＬ壹
    瓶、Ｐarian壹瓶、Ｃopalite壹瓶、麻醉劑及注射器壹組、治療盤壹組、牙科治
    療器械壹組、磨牙針壹組足資佐證。事證明確，被告犯行應堪予認定。
二、核被告未取得合法醫師資格，擅自執行醫師業務，所為係犯醫師法第二十八條第
    一項前段之罪。按執行業務，在性質上當然含有反覆同一業務行為之連續性，自
    不發生連續犯之問題，公訴人認被告係連續犯，尚有誤會。爰審酌被告未取得合
    法醫師資格，擅自執行醫師業務之犯罪動機、目的、手段、對國家、社會及不特
    定之牙科病患所生之危害，及其犯罪後猶飾詞卸責，否認犯行之態度等一切情狀
    ，量處如主文所示之刑，以示懲儆。扣案之ＣＯＥilleeＣement壹瓶、齒髓炎鎮
    痛鎮靜劑壹瓶、ＭＥＴＨＯＣＯＬ壹瓶、Ｐarian壹瓶、Ｃopalite壹瓶、麻醉劑
    及注射器壹組、治療盤壹組、牙科治療器械壹組、磨牙針壹組，均係被告所使用
    之藥械，業據證人乙○○證述在卷，應依醫師法第二十八條第一項前段之規定併
    予宣告沒收之。至另扣案之八十八年十二月份月曆壹張，被告否認係供犯罪所用
    之物，且非被告從事醫療之藥械，復無積極證據足資證明該月曆一張，確係被告
    所有及供犯罪所用之物，且非違禁物，爰不併予宣告沒收，附此敘明。
據上論斷，應依刑事訴訟法第二百九十九條第一項前段，醫師法第二十八條第一項前
段，判決如主文。
中      華      民      國    八十九    年      三      月      十      日
                                   臺灣宜蘭地方法院刑事庭
                                       法  官  黃  永  勝
參考法條：
醫師法第二十八條第一項前段


司法院資訊處製作；財團法人民間司法改革基金會備份。
